臺灣臺北地方法院民事裁定
111年度北簡聲字第233號
聲  請  人  童羿菱  

相  對  人  廿一世紀數位科技股份有限公司

法定代理人  詹宏志  
上列當事人間聲請停止執行事件，本院裁定如下：
    主  文
聲請人供擔保金新臺幣捌仟元後，本院一百一十一年度司執助字
第一四四八三號清償債務執行事件之強制執行程序，於本院一百
一十一年度北簡字第一五八一九號債務人異議之訴事件裁判確定
前，或和解、調解、撤回前，應暫予停止。
    理  由
一、本件聲請意旨略以：相對人持臺灣嘉義地方法院核發之民國
    111年9月20日嘉院傑111司執月字第40550號債權憑證(下稱
    系爭執行名義)聲請強制執行，然聲請人業已提起債務人異
    議之訴（本院111年度北簡字第15819號），爰聲請上開債務
    人異議之訴判決確定前，停止本院111年度司執助字第14483
    號清償債務執行事件(下稱系爭執行事件)之強制執行程序。
二、按有回復原狀之聲請，或提起再審或異議之訴，或對於和解
    為繼續審判之請求，或提起宣告調解無效之訴、撤銷調解之
    訴，或對於許可強制執行之裁定提起抗告時，法院因必要情
    形或依聲請定相當並確實之擔保，得為停止強制執行之裁定
    ，強制執行法第18條第2項定有明文。經查，相對人於111年
    10月17日持系爭執行名義，向臺灣臺中地方法院民事執行處
    (下稱臺中地院)聲請執行聲請人對第三人長洪美容院之薪資
    債權，經臺中地院以111年10月17日中院平民執111司執亥字
    第140600號函囑託本院民事執行處(下稱本院)執行，經本院
    以系爭執行事件受理，其聲請執行之債權額為新臺幣（下同
    ）49,914元，經本院於111年10月24日核發扣押命令，禁止
    聲請人在上開債權額之範圍內，收取對於長洪美容院之薪資
    債權或為其他處分，長洪美容院亦不得對其清償，復於111
    年10月27日核發移轉命令；且聲請人於111年11月3日以相對
    人為被告，向本院提起111年度北簡字第15819號債務人異議
    之訴事件，請求判決本院系爭執行事件之強制執行程序應予
    撤銷等情，業經本院調取上開系爭執行事件及債務人異議之
    訴事件卷宗，核閱明確。聲請人既已提起債務人異議之訴，
    其聲請裁定停止系爭執行事件之執行程序，與強制執行法第
    18條第2項規定即無不合。
三、次按法院依強制執行法第18條第2項定擔保金額而准許停止
    強制執行之裁定者，該項擔保係備供債權人因停止執行所受
    損害之賠償，其數額應依標的物停止執行後，債權人未能即
    時受償或利用該標的物所受之損害額，或其因另供擔保強制
    執行所受之損害額定之，非以標的物之價值或其債權額為依
    據。申言之，應以債權人因執行程序之停止，致原預期受償
    之時間延後所生之損害，為定擔保數額之依據。又依通常社
    會觀念，使用金錢之對價即為利息。執行債權倘為金錢債權
    ，債權人因執行程序停止，致受償時間延後，通常應可認係
    損失停止期間利用該債權總額所能取得之利息。再依民法第
    233條第1項前段、第203條規定，遲延之債務，以支付金錢
    為標的者，債權人得請求依法定利率計算之遲延利息；應付
    利息之債務，其利率未經約定，亦無法律可據者，週年利率
    為5%。此項遲延利息之本質屬於法定損害賠償，亦可據為金
    錢債權遲延受償所可能發生之損害之賠償標準。
四、經查，相對人於系爭執行事件聲請執行之債權額為49,914元
    ，又系爭執行事件停止執行期間最遲應至本院110年度北簡
    字第15819號債務人異議之訴事件判決確定，而該事件之訴
    訟標的未逾500,000元，依民事訴訟法第427條第1項規定應
    適用簡易訴訟程序，其期限參考各級法院辦案期限實施要點
    規定，簡易事件第一、二審審判案件之辦案期限為10個月及
    2年，加上裁判送達、上訴、分案等期間，據此推估系爭執
    行事件停止執行之期間應為3年，則以上開債權總額49,914
    元按週年利率5%計算相對人延宕3年受償，所可能遭受之利
    息損失為7,487元【計算式：49914×5%×3＝7487，元以下四捨
    五入】，爰酌定相當擔保金額8,000元予以准許之。
五、依強制執行法第18條第2項，裁定如主文。
中　　華　　民　　國　　111 　年　　11　　月　　7 　　日
                  臺北簡易庭  法  官  葉藍鸚
以上正本係照原本作成。
如不服本裁定，應於送達後10日內，向本院提出抗告狀並表明抗
告理由，如於本裁定宣示後送達前提起抗告者，應於裁定送達後
10日內補提抗告理由書（須附繕本），並繳納抗告費新臺幣1,00
0元。
中　　華　　民　　國　　111 　年　　11　　月　　7 　　日
                              書記官  翁嘉偉